【裁判字號】    95,台非,4
【裁判日期】    950105
【裁判案由】    公共危險
【裁判全文】
最高法院刑事判決                  九十五年度台非字第四號
    上  訴  人  最高法院檢察署檢察總長
    被      告  甲○○
                        號
上列上訴人因被告公共危險案件，對於台灣雲林地方法院中華民
國九十二年一月十四日第一審確定簡易判決（九十一年度六交簡
字第二○五號，檢察官聲請簡易判決處刑案號：台灣雲林地方法
院檢察署九十一年度偵字第三一三八號），認為部分違法，提起
非常上訴，本院判決如下：
    主  文
原判決關於公共危險部分撤銷。
上列撤銷部分甲○○免訴。
    理  由
非常上訴理由稱：「按已經提起公訴之案件，重行起訴者，應諭
知不受理之判決，刑事訴訟法第３０３條第２款定有明文。經查
本件被告甲○○前於（民國）９１年５月４日中午１２時２２分
許，在台中縣后里鄉○道○號○路１６２公里處，因酒醉駕車為
警查獲，而觸犯公共危險案件，先經台灣台中地方法院檢察署檢
察官以９１年度偵字第９０００號提起公訴，並經該法院於９１
年７月１２日以９１沙交簡字第３７２號判決有罪確定在案。同
一犯罪事實，台灣雲林地方法院檢察署檢察官疏於注意，再於９
１年９月１８日以９１年度偵字第３１３８號聲請簡易判決處刑
，原判決失察，不從程序上諭知本件不受理，而逕為實體上論罪
之判決（於９２年２月２６日確定），自屬於法有違。案經確定
，且對被告不利，爰依刑事訴訟法第４４１條、第４４３條提起
非常上訴，以資糾正。」等語。
本院按案件曾經判決確定者，應諭知免訴之判決，刑事訴訟法第
三百零二條第一款定有明文。本件被告甲○○於九十一年五月四
日中午十二時二十二分許，在台中縣后里鄉○道○號○路一六二
公里處，因酒後駕車（呼氣酒精濃度測試值○．八三MG/L）為警
查獲，犯刑法第一百八十五條之三之公共危險罪，前經台灣台中
地方法院檢察署檢察官於九十一年五月十四日以九十一年度偵字
第九○○○號案件提起公訴，而經台灣台中地方法院沙鹿簡易庭
於九十一年七月十二日以九十一年度沙交簡字第三七二號判處拘
役五十日（如易科罰金以參佰元折算壹日），於九十一年九月十
六日確定，並於九十一年十一月十二日執行完畢；同一公共危險
部分之犯罪事實，復經台灣雲林地方法院檢察署檢察官於九十一
年九月十八日以九十一年度偵字第三一三八號公共危險等案件聲
請簡易判決處刑，經原法院即台灣雲林地方法院（斗六簡易庭）
於九十二年一月十四日以九十一年度六交簡字第二○五號案件，
仍就該公共危險部分，判處罰金一萬元（並諭知如易服勞役以參
佰元折算壹日），而於九十二年二月二十日確定各在案，有各該
案件之偵審及執行卷宗可稽。後開案件之其中公共危險部分，顯
係對於已經提起公訴之案件，在同一法院重行起訴，該先起訴案
件復經判決確定在前，依首揭說明，後開起訴部分（並判決確定
在後），即應為諭知免訴之判決（非常上訴意旨謂應為不受理判
決，尚有誤會）。原法院疏未注意及此，竟為科刑之實體判決，
顯屬違法。案經確定，且於被告不利，非常上訴意旨，執以指摘
，洵有理由，爰將原判決關於公共危險部分撤銷，改判免訴，以
資糾正。
據上論結，應依刑事訴訟法第四百四十七條第一項第一款但書、
第三百零二條第一款，判決如主文。
中    華    民    國  九十五  年    一    月    五    日
                      最高法院刑事第七庭
                          審判長法官  呂  潮  澤
                                法官  吳  昆  仁
                                法官  孫  增  同
                                法官  趙  文  淵
                                法官  吳      燦
      本件正本證明與原本無異
                                      書  記  官
中    華    民    國  九十五  年    一    月    九    日
                                                      Ｋ


司法院資訊處製作；財團法人民間司法改革基金會備份。
